# 请教陈版：中期财务报告的对比期间问题。

提问人：cmzjoy 时间：2012-08-08 16:05:07
陈版您好！ 最近遇到一个项目，就是审计客户拟收购一家中国企业，希望我们对该目标企业 2012 年 9 月 30 日(初定)的财务报表进行审计，包括 2012 年 9 月 30 日的资产负债表， 2012 年 1 至 9 月的利润表，所有者权益表等。 由于报表期间是小于一个完整的会计年度，因此该等财务报表的编制应遵循新会计准则 32 号《中期财务报告》的规定。根据该准则，利润表应该涵盖“（二）本中期的利润表、年初至本中期末的利润表以及上年度可比期间的利润表。”那么，根据我的理解和该项目的情况，则应该披露 2011 年 1 至 9 月的比较利润表。 但是，我在网上看到，一些A股企业对拟转让的参股企业/子公司的部分股权进行公告时，他们披露的拟转让日的审计报告，其利润表的对比期间是去年全年。例如，湖南紫光古汉南岳制药有限公司转让南岳制药 36%股权，以 2011 年 10 月 31 日为基准日，由天职出具的审计报告中，本期利润表为 2011 年 1 至 10 月，对比期间则为 2010 年全年。
该财务报表非特殊目的编制基础编制，而是注明按照《企业会计准则》（财政部 2006 年 2 月 15 日颁布）的规定编制。
那么，到底应该如何披露对比期间的利润表，按照去年同期还是去年呢？又是有什么依据呢？
在此先谢谢陈版了！

回答人：chenyiwei
回复 cmzjoy 的帖子
该报表是基于特定使用者的信息需求而编制的特殊基础财务报表，仅限特定目的使用。因此应按照 1601 号审计准则出具报告。对比数据的选择可基于信息使用者的需求，不一定受限于中期报告准则，但需将比较数据的确定原则在编制基础部分中详细说明。

回答人：chenyiwei
回复 cmzjoy 的帖子
这种做法不恰当。首先比较数据的确定不符合中期财务报告准则，因此不能认为在所有方面均遵循了企业会计准则，也就不能成为通用目的的法定财务报表。其次，此类报表的编制和审计都是有特定用途的，因此完全有必要对用途加以限制以防范执业风险。我们必须时刻牢记CPA行业是高风险的行业，限定报告的分发范围和用途是有效的自我保护和限制责任的手段。当然风险意识是需要逐步培养的，行业的风险意识是需要通过一些实际的案例（也许是血淋淋的案例）来唤醒的。